【裁判字號】    97,重訴,28
【裁判日期】    980121
【裁判案由】    毒品危害防制條例
【裁判全文】
臺灣桃園地方法院刑事判決              97年度重訴字第28號
公  訴  人  臺灣桃園地方法院檢察署檢察官
被      告  庚○○
選任辯護人  李晉安律師
指定辯護人  本院公設辯護人  辛○○
上列被告因毒品危害防制條例案件，經檢察官提起公訴（96年度
偵字第10631 號），本院於中華民國97年12月31日判決，就被告
涉犯如附表四所示販賣第一、二級毒品罪及轉讓第二級毒品罪部
份漏未判決，本院補充判決如下：
    主  文
庚○○被訴如附表四所示販賣第一、二級毒品罪及轉讓第二級毒
品罪部分無罪。
    理  由
一、按判決之主文，係取捨證據、認定事實、適用法律之結果，
    以確認國家對被告犯罪事實之刑罰權存在與否及所論處之罪
    名、應科之刑罰等具體刑罰權之內容，是判決之實體確定力
    ，僅發生於主文。若主文未記載，縱使於判決之事實或理由
    內已敘及，仍不生實質確定力，即不得認已判決，而屬漏未
    判決。此與判決主文及事實、理由不符之違背法令所指主文
    之記載與事實、理由之認定不相一致，其不一致於刑罰權對
    象之犯罪事實範圍同一性不生影響之情形不同。又業經起訴
    之犯罪事實，法院僅就其中一部分判決，若未經判決事項，
    與已判決部分，本應分別裁判，則法院疏未併同裁判，應屬
    漏判之補充判決問題，與已受請求之事項未予判決之違法情
    形不相適合，最高法院97年度臺上字第2911號著有判決可資
    參照。且業經起訴之數個獨立犯罪實，應併合處罰者，確定
    判決僅就部分之罪，於主文欄諭知被告所論處之罪刑，其餘
    未記載部分，國家對此部分犯罪實之刑罰權存在與否及其具
    體內容，既未經確認，即純屬漏判而應補充判決之問題，亦
    不得對之提起非常上訴（最高法院97年度臺非字第278 號判
    決可參）。經查，本件經檢察官起訴被告庚○○所涉犯如附
    表一、四所示之販賣第1 、2 級毒品及轉讓第2 級毒品犯行
    ，業經本院於民國97年12月31日以97年度重訴字第28號判決
    就如附表一所示犯行分別判處如附表一所示罪刑在案，而經
    起訴如附表四所示販賣第1 、2 級毒品及轉讓第2 級毒品犯
    行雖據本院同於前揭判決理由內敘及，惟疏未於主文中併同
    裁判，而屬漏判，為使該部分訴訟關係消滅，即應由本院補
    充判決，合先敘明。
二、公訴意旨略以：被告庚○○基於販賣第1 、2 級毒品之犯意
    ，於附表四編號1 、3 所示之時間，販賣海洛因給乙○○；
    又於如附表四編號1 、3 至7 所示時間，販賣第2 級毒品甲
    基安非他命予乙○○、丙○○等人；又基於轉讓第2 級毒品
    甲基安非他命之犯意，於如附表四編號8 所示時、地，轉讓
    第2 級毒品甲基安非他命予劉康玲；因認被告庚○○此部分
    另涉犯毒品危害防制條例第4 條第1 項之販賣第1 級毒品罪
    、同條例第4 條第2 項之販賣第2 級毒品罪、同條例第8 條
    第2 項之轉讓第2 級毒品罪等罪嫌云云。
三、公訴人認被告庚○○涉犯如附表四編號1 至3 所示販賣海洛
    因、甲基安非他命犯行，無非係以證人甲○○、乙○○證述
    及門號0000000000號行動電話與門號0000000000號行動電話
    間聯繫之通訊監察譯文為據；認其涉犯如附表四編號4 至7
    所示販賣甲基安非他命犯行，無非係以證人丙○○證述及門
    號0000000000號行動電話與門號0000000000號行動電話間聯
    繫之通訊監察譯文為據；認其涉犯如附表四編號8 所示轉讓
    甲基安非他命犯行，無非係以證人劉康玲於查獲時於警詢、
    偵訊中所述為據。
四、按被告未經審判證明有罪確定前，推定其為無罪；犯罪事實
    應依證據認定之，無證據不得認定犯罪事實，刑事訴訟法第
    154 條定有明文。又檢察官就被告犯罪事實，應負舉證責任
    ，並指出證明之方法，刑事訴訟法第161 條第1 項亦有明文
    規定。因此，檢察官對於起訴之犯罪事實，應負提出證據及
    說服之實質舉證責任。再刑事訴訟法上所謂認定犯罪事實之
    證據，係指足以證明被告確有犯罪行為之積極證據而言，該
    項證據必須適合於被告犯罪事實之認定，始得採為斷罪之資
    料；如未能發現相當證據，或證據不足以證明，自不能以推
    測或擬制之方法，以為裁判基礎；而認定犯罪事實所憑之證
    據，無論係直接證據或間接證據，其為訴訟上之證明，須於
    通常一般人均不致有所懷疑，而得確信其為真實之程度者，
    始得據為有罪之認定，倘其證明尚未達到此一程度，而有合
    理之懷疑存在，本諸無罪推定原則，自應為被告無罪之諭知
    ，最高法院69年臺上字第4913號、40年臺上字第86號、76年
    臺上字第4986號分別著有判例可資參照。
五、訊據被告庚○○堅詞否認有此部分販賣海洛因、甲基安非他
    命、轉讓甲基安非他命之犯行（見本院卷第71、196 頁），
    卷查本件除前述通訊監察譯文及乙○○、甲○○、丙○○、
    劉康玲等人之指證外，別無其他證據可資參佐。是以，通訊
    監察譯文所載被告與上開證人間之對話內容，是否已足以辨
    明即係渠等交易或轉讓海洛因、甲基安非他命，而得作為上
    開證人不利於被告指證之佐認，厥為被告有否此部分犯行之
    爭點所在。經查：
  (一)觀諸證人乙○○於警詢、偵查中檢察官訊問時及本院審理時
    所述，從未提及其於如附表四編號1 至3 所示時間，曾有何
    自行或經由甲○○向被告購買海洛因、甲基安非他命之情事
    （見偵二卷第69至71、122 至124 頁，本院卷第156 至159
    頁）；而據證人甲○○於本院審理時所證（見本院卷第137
    頁），及其所持用之市話門號000000000 號電話與被告所使
    用之門號0000000000號行動電話於96年2 月2 日下午3 時47
    分許（即附表四編號2 所示時間）之通話內容（見偵一卷第
    130 頁），僅能證明被告販賣甲基安非他命予乙○○，並未
    言及海洛因，難認有何販賣海洛因之情形；證人甲○○於本
    院審理時固證稱其持用上開電話與被告所使用上開門號電話
    確有於96年1 月7 日晚間8 時48分許（即附表四編號1 所示
    時間）通話，且係代轉乙○○向被告調取海洛因及甲基安非
    他命，惟證人甲○○亦證稱該次通話中被告並未應允販賣，
    而僅回答稱要晚一點調調看才知有沒有毒品可以賣等節，且
    復證稱並不清楚被告與乙○○其後有無聯絡販賣毒品等語（
    見本院卷第131 、132 頁），核與該次通聯內容被告稱「要
    等一下、晚一點... 」、「那看晚一點我們怎麼聯絡」等語
    相符（見偵一卷第128 頁），自難遽為認定被告有為如附表
    四編號1 所示販賣甲基安非他命犯行之認定；證人甲○○於
    偵查中雖又證稱其持用上開電話與被告所使用上開門號電話
    確有於96年3 月17日晚間7 時23分許（即附表四編號3 所示
    時間）通話，且係代乙○○向被告買毒品等語（見偵一卷第
    136 頁），惟證人甲○○於本院審理時證稱：伊對這段通話
    內容沒有印象，伊想不起來有說過這段話，伊知道「女生」
    是指海洛因，但伊不知道「半個」在這個段話中的意思，伊
    不確定這段話的意思是什麼等語（見本院卷第133 、134 頁
    ），前後證述內容已明顯不一，且觀乎該次通聯內容，於甲○○問被告「我想要半個，會很快嗎」之後，被告僅回答「
    不曉得，要找錢」等語（見偵一卷第133 頁），並未具體接
    洽買賣毒品之種類、金額及交付時、地，難認已有販賣毒品
    構成要件之著手，是在缺乏其他補強證據下，實不足以認定
    被告確有如附表四編號3 所示販賣毒品之行為。
  (二)證人丙○○雖於警詢中指證其向被告購買過4 、5 次毒品等
    語（見偵二卷第31頁），並於偵查中檢察官訊問時再結證稱
    其所使用之上開行動電話門號與被告所使用上開門號於96年
    3 月12日至同年4 月30日間通話內容係關於毒品之交易等語
    （見偵二卷第43頁），然並未具體敘明各次通話內容之交易
    情節，而無從得悉其毒品交易之具體內容為何，且細觀卷附
    通訊監察譯文所載：
  １渠等在96年4 月14日晚間10時02分、17分、11時30分許（即
    附表四編號4 所示時間）之通話內容，丙○○詢問被告「我
    要1 兩半」後，被告卻回答「你那個半個給他帶去處理，晚
    點就回來了」等語（見偵二卷第35頁），其語意不明，實不
    足以認定被告確有如附表四編號4 所指販賣甲基安非他命犯
    行。
  ２而丙○○上開電話與被告上開電話於96年4 月16日凌晨0 時
    46分、翌日凌晨0 時46分許（即附表四編號5 、6 所示時間
    ）之通話內容，丙○○問被告「你那裡有半個嗎」、「那我
    多加1 個41好不好」後，經被告詢問「那就1 個好不好」後
    ，丙○○即回答「我沒錢耶」等語（見偵二卷第35頁）；彼
    等上開門號自96年4 月22日至25日（除96年4 月22日凌晨1
    時53分許該次通聯內容所示販賣第2 級毒品未遂犯行，業經
    本院於97年12月31日判處有期徒刑4 年之外）多次通聯內容
    ，亦僅見被告稱「你錢給我再拿」、「那我等一下打電話跟
    我朋友說一下」、「等一下我打給你」等語（見偵二卷第36
    、37頁），未見就買賣之毒品種類、金額、交付時、地有何
    具體接洽交易之情形，難認已有販賣毒品構成要件之著手，
    在缺乏其他補強證據下，亦不足以認定被告確有如附表四編
    號5 、6 、7 所示販賣甲基安非他命之犯行。至證人丙○○
    於檢察官偵查中雖證稱譯文中所謂「41」就是4 分之1 兩、
    「半個」是半兩、曾經在三峽、樹林、桃園、土城交流道、
    三重、南崁交流道交易等語（見偵二卷第43頁），然因無從
    認定被告此部分已著手販賣毒品構成要件之實行，亦難憑此
    認定雙方有買賣毒品之事實。
  (三)證人劉康玲於96年5 月4 日警詢及翌日（5 日）檢察官偵訊
    時固證稱其為警於查獲當日所扣得第2 級毒品甲基安非他命
    9 包係被告無償轉讓的云云（見偵一卷第34至36、57至60頁
    ），惟其嗣於檢察官偵訊及本院審理時均一致證稱：毒品並
    非庚○○給伊的，伊是因為被抓，心裡害怕，所以才會誣指
    庚○○轉讓毒品給伊等語（見偵二卷第135 至139 頁、本院
    卷第178 至184 頁），是劉康玲先前於警詢及偵訊中所供被
    告轉讓毒品予伊一節是否屬實，已非無疑；且證人劉康玲上
    開於警詢、檢察官初訊時所述，係在其持有毒品遭警查獲，
    經警以犯罪嫌疑人之身分詢問所為，乃係因案面對調查之情
    境下所為，其主觀上自有不實陳述之高度動機，其為警查獲
    當時，同時為警在身上被查扣持有第2 級毒品甲基安非他命
    數量高達9 包，其數量非少，又在警察質疑其持有毒品來源
    及持有多包毒品目的為何之壓力下，自有可能編纂不實之毒
    品來源、情節以求保釋，是其自有虛應了事不實陳述之可能
    ，何況第2 級毒品甲基安非他命乃係價昂之物，被告庚○○
    亦非富裕之人，豈有免費贈予劉康玲高達9 包第2 級毒品甲
    基安非他命之理，本件既無法排除劉康玲所持有上開第2 級
    毒品甲基安非他命係取自他人之合理懷疑可能，則公訴人僅
    憑劉康玲於警詢及檢察官初訊時之片面指證，遽認被告轉讓
    扣案之第2 級毒品甲基安非他命9 包予劉康玲，其舉證尚嫌
    未足，無從認定為真實。
  (四)綜上所述，檢察官所舉被告上開販賣海洛因、販賣及轉讓甲
    基安非他命犯行之證據，本院認顯均尚未達於通常一般之人
    均不致有所懷疑，而得確信其為真實之程度；此外復查無其
    他積極證據，足資證明被告有何公訴人所指之上開犯行，核
    諸前揭說明，就上開部分即應由本院為被告無罪之諭知，爰
    補充判決如主文所示。
據上論斷，應依刑事訴訟法第301條第1項前段，判決如主文。
本案經檢察官陳仁傑到庭執行職務。
中    華    民    國    98    年     1    月    21    日
                  刑事第九庭   審判長 法  官  吳為平
                                      法  官  林玉蕙
                                      法  官  蘇琬能
以上正本證明與原本無異。
如不服本判決應於收受判決後10日內向本院提出上訴書狀，並應
敘述具體理由。其未敘述上訴理由者，應於上訴期間屆滿後20日
內向本院補提理由書 (均須按他造當事人之人數附繕本)「 切勿
逕送上級法院」。
                                      書記官  何伊羚
中    華    民    國    98    年    1     月    21    日
附表一
┌──┬────┬─────────┬────┬───────────┐
│編號│交易時地│交易方式          │相關譯文│罪名及科刑            │
│    │（對象）│                  │        │                      │
├──┼────┼─────────┼────┼───────────┤
│ 一 │96年2 月│己○○透過其同居女│96年2 月│庚○○販賣第一級毒品，│
│    │1 日凌晨│友丁○○於左列時間│1 日凌晨│累犯，處有期徒刑拾伍年│
│    │0 時20分│以門號0000000000號│0 時20分│貳月。                │
│    │許      │（起訴書誤載為0911│許（見偵│                      │
│    ├────┤292384號）行動電話│二卷第9 │                      │
│    │桃園縣中│撥打庚○○持有之門│頁）    │                      │
│    │壢市仁德│號0000000000號行動│        │                      │
│    │街11巷4 │電話行動電話，告知│        │                      │
│    │弄9 號黎│欲購買4 千元海洛因│        │                      │
│    │清壽住處│，庚○○即基於販賣│        │                      │
│    │附近    │第1 級毒品海洛因之│        │                      │
│    │        │犯意而應允後，旋於│        │                      │
│    │        │同日依約前往左列約│        │                      │
│    │        │定地點，交付第1級 │        │                      │
│    │        │毒品海洛因1 包（其│        │                      │
│    │        │量約可供己○○摻入│        │                      │
│    │        │4 支香菸施用）予黃│        │                      │
│    │        │秀珠轉交己○○，而│        │                      │
│    │        │以4 千元價格販賣第│        │                      │
│    │        │1 級毒品海洛因1 包│        │                      │
│    │        │予己○○（惟無證據│        │                      │
│    │        │證明庚○○已收取該│        │                      │
│    │        │次販毒價金4 千元）│        │                      │
│    │        │。                │        │                      │
├──┼────┼─────────┼────┼───────────┤
│ 二 │96年2 月│己○○透過其同居女│96年2 月│庚○○販賣第一級毒品，│
│    │5 日中午│友丁○○於左列時間│5 日中午│累犯，處有期徒刑拾伍年│
│    │12時53分│以門號0000000000號│12時53分│貳月。                │
│    │許      │（起訴書誤載為0911│許（見偵│                      │
│    │        │292384號）行動電話│二卷第9 │                      │
│    ├────┤撥打庚○○持有之門│頁）    │                      │
│    │桃園縣中│號0000000000號行動│        │                      │
│    │壢市仁德│電話行動電話，告知│        │                      │
│    │街11巷4 │欲購買2 萬元海洛因│        │                      │
│    │弄9 號黎│，庚○○即基於販賣│        │                      │
│    │清壽住處│第1 級毒品海洛因之│        │                      │
│    │附近    │犯意而應允，旋於同│        │                      │
│    │        │日依約前往左列約定│        │                      │
│    │        │地點，交付第1 級毒│        │                      │
│    │        │品海洛因1 包（以長│        │                      │
│    │        │為5 公分、寬為3.5 │        │                      │
│    │        │公分之夾鍊袋盛裝約│        │                      │
│    │        │3 分之1 袋量，其量│        │                      │
│    │        │約可供己○○摻入20│        │                      │
│    │        │至30支香菸施用、且│        │                      │
│    │        │可供其施用約半個月│        │                      │
│    │        │之量）予丁○○轉交│        │                      │
│    │        │己○○，而以2 萬元│        │                      │
│    │        │價格販賣第1 級毒品│        │                      │
│    │        │海洛因1 包予己○○│        │                      │
│    │        │（惟無證據證明儲曉│        │                      │
│    │        │瑛已收取該次販毒價│        │                      │
│    │        │金2 萬元）。      │        │                      │
├──┼────┼─────────┼────┼───────────┤
│ 三 │96年5 月│己○○透過其同居女│96年5 月│庚○○販賣第一級毒品，│
│    │4 日中午│友丁○○於左列時間│4 日中午│累犯，處有期徒刑拾伍年│
│    │11時50分│以門號0000000000號│11時50分│貳月。                │
│    │許      │（起訴書誤載為0911│許（見偵│                      │
│    │        │292384號）行動電話│二卷第10│                      │
│    │        │打庚○○持有之門號│頁）    │                      │
│    │        │0000000000號行動電│        │                      │
│    ├────┤話，告知欲購買2 萬│        │                      │
│    │己○○位│2 千元海洛因，儲曉│        │                      │
│    │於桃園縣│瑛即基於販賣第1 級│        │                      │
│    │中壢市仁│毒品海洛因之犯意而│        │                      │
│    │德街11巷│應允之，旋於同日依│        │                      │
│    │4 弄9 號│約前往左列約定地點│        │                      │
│    │住處附近│，交付第1 級毒品海│        │                      │
│    │        │洛因1 包（以長為5 │        │                      │
│    │        │公分、寬為3.5 公分│        │                      │
│    │        │之夾鍊袋盛裝約3 分│        │                      │
│    │        │之1 袋量，其量約可│        │                      │
│    │        │供己○○摻入20至30│        │                      │
│    │        │支香菸施用、且可供│        │                      │
│    │        │其施用約半個月之量│        │                      │
│    │        │）予丁○○轉交黎清│        │                      │
│    │        │壽，而以2 萬2 千元│        │                      │
│    │        │價格販賣第1 級毒品│        │                      │
│    │        │海洛因1 包予己○○│        │                      │
│    │        │（惟無證據證明儲曉│        │                      │
│    │        │瑛已收取該次販毒價│        │                      │
│    │        │金2 萬2 千元）。  │        │                      │
├──┼────┼─────────┼────┼───────────┤
│ 四 │96年1 月│戊○○於左列時間以│96年1 月│庚○○販賣第二級毒品，│
│    │1 日晚間│門號0000000000號、│1 日、同│累犯，處有期徒刑柒年陸│
│    │8 時16分│0000000000號行動電│年月2日 │月。未扣案因販賣第二級│
│    │、8 時22│話與庚○○持有之門│（偵二卷│毒品犯罪所得之財物新臺│
│    │分、9 時│號0000000000號行動│第80、81│幣壹萬元沒收之，如全部│
│    │53分、11│電話聯絡，告知其欲│頁）    │或一部不能沒收時，以其│
│    │時40分、│購買1 萬元甲基安非│        │財產抵償之。          │
│    │翌日上午│他命，庚○○即基於│        │                      │
│    │5 時26分│販賣第2 級毒品甲基│        │                      │
│    │、下午4 │安非他命之犯意而應│        │                      │
│    │時43分許│允之，並與戊○○約│        │                      │
│    ├────┤定地點，旋前往左列│        │                      │
│    │戊○○位│約定地點以1 萬元價│        │                      │
│    │於臺北縣│格販賣第2 級毒品甲│        │                      │
│    │三峽鎮大│基安非他命1 包（數│        │                      │
│    │學城社區│量約4 分之1 兩）交│        │                      │
│    │內之住處│付予戊○○，戊○○│        │                      │
│    │        │並交付1 萬元予儲曉│        │                      │
│    │        │瑛。              │        │                      │
├──┼────┼─────────┼────┼───────────┤
│ 五 │96年2 月│乙○○（原名徐文宗│96年2 月│庚○○販賣第二級毒品，│
│    │2 日下午│，綽號「阿宗」）透│2日（偵 │未遂，累犯，處有期徒刑│
│    │3 時47分│過友人甲○○於左列│二卷第80│肆年。                │
│    │許      │時間以市話門號0346│、81頁）│                      │
│    │        │96451 號電話撥打儲│        │                      │
│    │        │曉瑛持有之門號0930│        │                      │
│    │        │543081號行動電話，│        │                      │
│    │        │告知其欲購買2 萬2 │        │                      │
│    │        │千元甲基安非他命（│        │                      │
│    │        │數量約1 錢），儲曉│        │                      │
│    │        │瑛即基於販賣第2 級│        │                      │
│    ├────┤毒品甲基安非他命之│        │                      │
│    │桃園縣中│犯意而應允之，並邱│        │                      │
│    │壢市境內│德龍約定在左列地點│        │                      │
│    │之中央健│由乙○○前往與儲曉│        │                      │
│    │保局北區│瑛見面交付，惟儲曉│        │                      │
│    │分局附近│瑛並未依約前往交付│        │                      │
│    │        │毒品而未遂（亦無證│        │                      │
│    │        │據證明庚○○已收取│        │                      │
│    │        │該次販毒價金2 萬2 │        │                      │
│    │        │千元）。          │        │                      │
├──┼────┼─────────┼────┼───────────┤
│ 六 │96年3 月│丙○○於左列時間以│96年3 月│庚○○販賣第二級毒品，│
│    │12日晚間│門號0000000000號行│12日、同│未遂，累犯，處有期徒刑│
│    │10時45分│動電話撥打庚○○持│年月13日│肆年。                │
│    │許、翌日│有之門號0000000000│（偵二卷│                      │
│    │晚間11時│號行動電話，告知其│第34頁）│                      │
│    │23分許  │欲購買甲基安非他命│        │                      │
│    │        │，庚○○即基於販賣│        │                      │
│    │        │第2 級毒品甲基安非│        │                      │
│    │        │他命之犯意而應允之│        │                      │
│    │        │，並約定販賣1 萬5 │        │                      │
│    │        │千元、數量為4 分之│        │                      │
│    ├────┤1兩 之甲基安非他命│        │                      │
│    │臺北縣樹│予丙○○，且相約在│        │                      │
│    │林市中山│左列地點見面交付，│        │                      │
│    │路與育英│惟庚○○並未依約前│        │                      │
│    │街附近某│往交付毒品而未遂（│        │                      │
│    │車站處  │亦無證據證明庚○○│        │                      │
│    │        │已收取該次販毒價金│        │                      │
│    │        │1 萬5 千元）。    │        │                      │
├──┼────┼─────────┼────┼───────────┤
│ 七 │96年4 月│丙○○於左列時間以│96年4 月│庚○○販賣第二級毒品，│
│    │22日凌晨│門號0000000000號行│22日（偵│未遂，累犯，處有期徒刑│
│    │1 時53分│動電話與庚○○持有│二卷第36│肆年。扣案門號０九六三│
│    │許      │之門號0000000000號│頁）    │二八０六四四號行動電話│
│    │        │行動電話（起訴書誤│        │（含SIM 卡壹枚）壹支沒│
│    │        │載為門號0000000000│        │收。                  │
│    │        │號）行動電話，告知│        │                      │
│    │        │其欲購買甲基安非他│        │                      │
│    │        │命，庚○○即基於販│        │                      │
│    │        │賣第2 級毒品甲基安│        │                      │
│    │        │非他命之犯意而應允│        │                      │
│    ├────┤之，並約定販賣4 分│        │                      │
│    │臺北縣土│之1 兩、價錢為1 萬│        │                      │
│    │城交流道│5 千元之甲基安非他│        │                      │
│    │附近    │命予丙○○，且相約│        │                      │
│    │        │左列地點交易，惟儲│        │                      │
│    │        │曉瑛並未依約前往交│        │                      │
│    │        │付毒品而未遂（亦無│        │                      │
│    │        │證據證明庚○○已收│        │                      │
│    │        │取該次販毒價金1萬5│        │                      │
│    │        │千元）。          │        │                      │
└──┴────┴─────────┴────┴───────────┘
附表四
┌──┬───────────────────────────────┐
│編號│犯罪事實                                                      │
├──┼───────────────────────────────┤
│ 1  │於96年1 月7 日晚間8 時48分許以門號0000000000號行動電話與甲○○│
│    │所使用之市話門號000000000 號電話聯繫，販賣第1 級毒品海洛因、第│
│    │2 級毒品甲基安非他命予甲○○之友人乙○○。                    │
├──┼───────────────────────────────┤
│ 2  │於96年2 月2 日下午3 時47分許以門號0000000000號行動電話與甲○○│
│    │所使用之市話門號000000000 號電話聯繫，販賣第1 級毒品海洛因予邱│
│    │德龍之友人乙○○。                                            │
├──┼───────────────────────────────┤
│ 3  │於96年3 月17日晚間7 時23分許以門號0000000000號行動電話與甲○○│
│    │所使用之市話門號000000000 號電話聯繫，販賣第1 級毒品海洛因、第│
│    │2 級毒品甲基安非他命予甲○○之友人乙○○。                    │
├──┼───────────────────────────────┤
│ 4  │於96年4 月14日晚間10時02分、17分、11時30分許以門號0000000000號│
│    │行動電話與丙○○所使用之門號0000000000號行動電話聯繫，販賣第2 │
│    │級毒品甲基安非他命予丙○○。                                  │
├──┼───────────────────────────────┤
│ 5  │於96年4 月16日凌晨0 時46分許以門號0000000000號行動電話與丙○○│
│    │所使用之門號0000000000號行動電話聯繫，販賣第2 級毒品甲基安非他│
│    │命予丙○○。                                                  │
├──┼───────────────────────────────┤
│ 6  │於96年4 月17日凌晨1 時19分許以門號0000000000號行動電話與丙○○│
│    │所使用之門號0000000000號行動電話聯繫，販賣第2 級毒品甲基安非他│
│    │命予丙○○。                                                  │
├──┼───────────────────────────────┤
│ 7  │於96年4 月22日至25日（除附表一編號七所示犯罪時間外）多次以門號│
│    │0000000000號行動電話與丙○○所使用之門號0000000000號行動電話聯│
│    │繫，販賣第2 級毒品甲基安非他命予丙○○。                      │
├──┼───────────────────────────────┤
│ 8  │於96年5 月4 日在桃園縣中壢市○○路348 號5 樓轉讓第2 級毒品甲基│
│    │安非他命9 包（驗前總毛重10.69 公克）予劉康玲，嗣為警於同日下午│
│    │6 時30分許，在桃園縣中壢市○○路360 巷口停車場對劉康玲盤查時，│
│    │自其身上扣得上開第2 級毒品甲基安非他命9包。                   │
└──┴───────────────────────────────┘


司法院資訊處製作；財團法人民間司法改革基金會備份。
